【裁判字號】    90,易,1612
【裁判日期】    900530
【裁判案由】    毀棄損壞
【裁判全文】
臺灣高雄地方法院刑事判決                          九十年度易字第一六一二號
    公  訴  人  臺灣高雄地方法院檢察署檢察官
    被      告  乙○○
右列被告因毀棄損壞案件，經檢察官提起公訴（八十九年度偵字第一一五六四號），
本院判決如左：
    主  文
乙○○無罪。
    理  由
一、公訴意旨略以：被告乙○○基於毀損之概括故意，於民國八十九年四月十九日上
    午十時許，在高雄縣旗山鎮○○街十六號旁，以鐮刀割斷告訴人甲○○所種植之
    豆菜乙棵，又在同一地點以磚塊砸毀甲○○所有之花盆兩個；致甲○○所有之上
    開豆菜死亡，花盆亦不堪使用，足生損害於甲○○。因認被告乙○○連續涉犯刑
    法第三百五十四條之毀損罪嫌。
二、按犯罪事實應依證據認定之，無證據不得認定其犯罪事實；復不能證明被告犯罪
    者，應諭知無罪之判決，刑事訴訟法第一百五十四條、第三百零一條第一項分別
    定有明文。次按認定不利於被告之事實，須依積極證據，苟積極證據不足為不利
    於被告事實之認定，即應為有利於被告之認定，更不必有何有利之證據；告訴人
    之指訴，係以使被告受刑事訴追為目的，是其陳述是否與事實相符，仍應調查其
    他證據以資審認，最高法院分別著有三十年上字第八一六號及五十二年臺上字第
    一三○○號判例足資參照。本件公訴意旨認被告乙○○涉犯上開罪嫌，無非以告
    訴人甲○○之指訴，現場照片九張，及若被告未以石頭砸毀告訴人之花盆，何以
    知道是以「石頭」砸毀，而辯稱：未以「石頭」打該花盆，為其論述依據。
三、訊據被告乙○○堅決否認有何上揭犯行，辯稱：伊並無割斷甲○○所種植之豆菜
    ，亦無砸毀其花盆，甲○○所有之花盆可能係因於八十九年四月中旬農會強制拆
    除鄰居陳啟清房屋時，工人弄到的等語。經查：
  (一)上開於八十九年四月十九日上午十時許，在高雄縣旗山鎮○○街十六號旁，告訴
    人甲○○所有之豆菜及花盆，遭人割斷及砸毀之事實，雖據證人即告訴人甲○○
    於警訊及偵、審中證述屬實，並有現場照片九張附卷可稽，惟此僅能證明告訴人
    甲○○所有上開物品確有遭人毀損之事實，並無法據此即認上開毀損犯行確係被
    告所為。且證人即告訴人甲○○於偵查時證述：被告於右揭時、地割了伊所種植
    之豆菜，又拿石頭砸伊的花盆，當時只有伊看到，看到後伊即去報警等語，復於
    本院審理時證稱：伊係居住在高雄縣旗山鎮○○路四十一號，並非住在案發處，
    伊於右揭時、地偷偷的看到被告持小刀割斷伊所種植之豆菜，並砸毀伊所有之花
    盆，被告並無看到伊等語；準此，除告訴人之指訴外，並無其他證據足以佐證被
    告確有為本件犯行；復參以告訴人既見被告持小刀割斷其所種植之豆菜，並持石
    頭欲砸毀其所有之花盆時，衡情告訴人應即出面制止，豈會在該處偷偷的看被告
    為上開行為？是告訴人所述情節，顯與常情不符。
  (二)被告於本院審理時辯稱：伊係因檢察官問伊，是否持石頭打告訴人花盆，始回答
    並未以石頭打花盆等語，經本院勘驗偵查時錄音帶結果：「（問：有無割人家的
    豆菜？）是農會於四月中旬來強制執行我隔壁鄰居陳啟清的房子，我與陳啟清僅
    是鄰居，並無任何關係，當天我也沒有動告訴人的東西。」、「（問：他說你用
    石頭打他的花盆？）沒有，我沒有做，那時工人很多在做，而且還有怪手。」，
    有勘驗筆錄乙紙在卷足憑。從而，被告係於檢察官訊問其是否有以石頭砸毀告訴
    人花盆，而辯稱並無以石頭打告訴人的花盆；是公訴意旨認若被告未以石頭砸毀
    告訴人之花盆，何以知道是以「石頭」砸毀，而辯稱：未以「石頭」打該花盆，
    因認被告確有為上開犯行，尚有誤會。是被告所辯上情，顯與事實相符，堪予採
    信。
三、綜上所述，雖告訴人所有之豆菜及花盆，確有遭人損壞之事實，惟並無任何積極
    證據足證本件確為被告所為，是尚難僅據告訴人之指訴，在無其他證據足資佐證
    之情形，遽認被告確有為上開毀損犯行。此外，復查無其他積極證據足以證明被
    告確有公訴人所指之犯行，揆諸前揭說明，不能證明被告犯罪，依法應諭知無罪
    之判決。
據上論斷，應依刑事訴訟法第三百零一條第一項，判決如主文。
本案經檢察官吳傑人到庭執行職務。
中      華      民      國        九十    年      五    月      三十    日
                                  臺灣高雄地方法院刑事第六庭
                                      法  官   洪榮家
右正本證明與原本無異。
如不服本判決，應於判決送達後十日內，向本院提出上訴狀。
                                      書記官   陳寰瑛
中      華      民      國        九十    年      五    月      三十    日


司法院資訊處製作；財團法人民間司法改革基金會備份。
